【裁判字號】    99,裁,1991
【裁判日期】    990826
【裁判案由】    綜合所得稅
【裁判全文】
最  高  行  政  法  院  裁  定
                                      99年度裁字第1991號
上  訴  人  甲○○
訴訟代理人  江孟貞  律師
            孫煜輝  律師
被 上訴 人  財政部臺北市國稅局
代  表  人  凌忠嫄
上列當事人間綜合所得稅事件，上訴人對於中華民國99年5月13
日臺北高等行政法院99年度訴字第490號判決，提起上訴，本院
裁定如下：
    主  文
上訴駁回。
上訴審訴訟費用由上訴人負擔。
    理  由
一、按對於高等行政法院判決之上訴，非以其違背法令為理由，
    不得為之，行政訴訟法第242條定有明文。依同法第243條第
    1項規定，判決不適用法規或適用不當者，為違背法令；而
    判決有同條第2項所列各款情形之一者，為當然違背法令。
    是當事人對於高等行政法院判決上訴，如依行政訴訟法第24
    3條第1項規定，以高等行政法院判決有不適用法規或適用不
    當為理由時，其上訴狀或理由書應有具體之指摘，並揭示該
    法規之條項或其內容；若係成文法以外之法則，應揭示該法
    則之旨趣；倘為司法院解釋或本院之判例，則應揭示該判解
    之字號或其內容。如以行政訴訟法第243條第2項所列各款情
    形為理由時，其上訴狀或理由書，應揭示合於該條項各款之
    事實。上訴狀或理由書如未依此項方法表明，或其所表明者
    與上開法條規定不合時，即難認為已對高等行政法院判決之
    違背法令有具體之指摘，其上訴自難認為合法。
二、上訴人民國（下同）94年度綜合所得稅結算申報，列報捐贈
    扣除額新臺幣（下同）2,000,000元，經被上訴人士林稽徵
    所以其中1,600,000元不符合規定予以剔除，另查獲漏報財
    產交易所得45,701元，核定綜合所得總額4,823,020元，綜
    合所得淨額4,090,304元，補徵稅額228,511元。上訴人就捐
    贈扣除額不服，申經被上訴人復查結果，未獲變更，上訴人
    仍未甘服，提起訴願亦遭決定駁回，遂提起本件行政訴訟。
三、本件上訴人對於高等行政法院判決上訴，主張：(一)上訴人參
    與石碇鄉公所捐贈案，係直接捐贈200萬元現金，並將捐款
    匯入綠美化工程之承包商銀行帳戶。雖然省略中間現金交付
    過程，但受贈人仍是臺北縣石碇鄉公所，並不影響上訴人為
    現金捐贈之行為，原審誤認為勞務捐贈，顯有判決理由矛盾
    之違法。又被上訴人從未主張上訴人捐贈之標的是「勞務」
    ，原判決未詳細說明其所持之理由及法令依據，顯有判決理
    由不備之違法。(二)原判決引用施志鴻之證詞認定上訴人本件
    之捐贈僅有捐贈發票金額之20％云云，係與施志鴻、劉匡晉
    在檢察官作證時之證詞完全相異，為何仍遽予採信，並未說
    明理由，亦有判決不備理由及矛盾之違法。(三)原判決未闡明
    為何未採用對上訴人有利之檢察官不起訴處分書之理由，有
    判決不備理由之違法。(四)原判決論述是否適用「表見代理」
    ，顯與本件事實及兩造爭議無關，有判決理由矛盾之違法。
    (五)原判決對上訴人主張與利息相關之理由，並未一一闡明未
    採信之理由，顯有判決不備理由之違法等語。惟：(一)本件上
    訴人所指「對政府捐獻200萬元」，尚非直接與臺北縣石碇
    鄉公所之公務員接洽，而係透過訴外人劉匡晉之仲介，先將
    上開200萬元匯至由另訴外人施志鴻實際操控之荖濃溪合作
    社，再出具其本人具名之申請函書面（見原審卷第76頁），
    表明「其願意無償協助臺北縣石碇鄉○○○○○○○○道路
    美化工作」之意思，並在說明欄註記「其全權委託原住民勞
    動合作社承攬產業道路美化工作，所有費用由其支付」。而
    臺北縣石碇鄉公所之回覆函，則表示「知悉」上訴人業已委
    託荖濃溪合作社施作上開美化工程；且因訴外人施志鴻自承
    ，其透過仲介承包上開捐贈減稅業務，收取款項後，除付給
    仲介人一定比例之佣金外，同時也會將部分現金退回捐贈人
    ，其實際僅保有捐贈款之20%（見原處分卷第24頁以下，施
    志鴻談話記錄）。因而據以認定臺北縣石碇鄉公所係接受上
    訴人之勞務提供，尚非受領現金200萬元，且實際捐贈僅200
    萬元之20%，即40萬元，乃原審本於職權調查審認之事實。
    原審復將其認事用法論斷取捨證據及得心證之理由詳述在判
    決書第14-15頁。(二)上訴人指稱原判決未採用檢察官不起訴
    處分書之理由；引用訴外人施志鴻之證詞，未說明理由；認
    定系爭捐贈為勞務捐贈，與事實不符等，有判決理由不備、
    矛盾之違法等語。經核，上訴人所陳之上訴理由，或係重述
    其在原審業經主張而為原判決摒棄不採之陳詞，或係執其個
    人主觀之法律見解，就原審所為論斷、證據取捨及事實認定
    職權之行使為指摘，泛言原判決不適用法規或適用法規不當
    ，而未具體表明原判決究竟有何不適用法規或適用不當，或
    有行政訴訟法第243條第2項所列各款情形，尚難認已對原判
    決有如何違背法令有具體指摘。依首開規定及說明，其上訴
    為不合法。
四、據上論結，本件上訴為不合法。依行政訴訟法第249條第1項
    前段、第104條、民事訴訟法第95條、第78條，裁定如主文
    。
中    華    民    國    99    年    8     月    26    日
                    最高行政法院第四庭
                        審判長法官  劉  鑫  楨
                              法官  鄭  小  康
                              法官  林  文  舟
                              法官  曹  瑞  卿
                              法官  陳  鴻  斌

以  上  正  本  證  明  與  原  本  無  異
中    華    民    國    99    年    8     月    26    日
                              書記官  王  史  民

司法院資訊處製作；財團法人民間司法改革基金會備份。
